【裁判字號】    98,聲,247
【裁判日期】    980910
【裁判案由】    公示送達
【裁判全文】
臺灣苗栗地方法院民事裁定               98年度聲字第247號
聲  請  人  乙○○
相  對  人  甲○○
                        9巷1.
上列聲請人聲請對相對人為公示送達事件，本院裁定如下：
    主  文
聲請駁回。
聲請程序費用新臺幣壹仟元由聲請人負擔。
    理  由
一、按表意人非因自己之過失不知相對人之居所者，得依民事訴
    訟法公示送達之規定，以公示送達為意思表示之通知，民法
    第97條定有明文。惟就相對人之聯絡處寄發存證信函，經郵
    局以招領逾期退回，就戶籍所在地之投郵亦經郵局以招領逾
    期退回，或因出外旅行未能收受送達，或有其他事故未返住
    居所，足見相對人之居所並非不明（臺灣高等法院80年度抗
    字第646 號裁定意旨參照）。又按民事訴訟法第149 條第1
    項第1 款所謂「應為送達之處所不明者」，係指已用相當之
    方法探查，仍不知其應為送達之處所者而言，其不明之事實
    ，應由聲請公示送達之人負舉證之責任，而由法院依具體事
    實判斷之（最高法院82年度台上字第272 號判例參照）。
二、本件聲請意旨略以：聲請人與相對人給付合會款事件，聲請
    人前遵本院96年度裁全字第555 號民事裁定，為擔保假扣押
    執行，曾提供新臺幣52,000元為擔保金，並經本院以96年度
    存字第345 號擔保提存事件提存後，聲請假扣押強制執行在
    案。嗣聲請人獲得本案勝訴確定判決，聲請本院96年度執字
    第11585 號終局執行完畢，聲請人為取回假扣押擔保金，已
    聲請撤銷上開假扣押裁定，並以相對人之戶籍所在地寄發2
    次律師函催告相對人行使權利，惟均因相對人招領逾期，致
    無法送達，為此聲請裁定准為公示送達等語。
三、聲請人主張上開事實，固據提出李添興律師事務所97年11月
    19日信律字第097001100191號函、98年4 月1 日信律字第09
    8000400011號函、戶籍謄本及回執信封等件為證。惟查，郵
    件「招領逾期」之原因多端，或為相對人並未居住於該地址
    ，或雖居住於該址僅因郵差送件時並未在家而未領取等，原
    因不一而足，僅經郵政機關於信封上註記「招領逾期」，尚
    難認已達相對人「住居所不明」之情形。況本院98年8 月3
    日補費裁定依相對人戶籍住址送達，仍有同居人代為收受，
    有送達證書在卷可佐。此外，聲請人復未提出其他證據證明
    已用相當之方法探查，仍不知相對人應為送達之處所。因此
    ，聲請人所提出之律師函信封，尚與聲請公示送達之要件不
    符，其聲請為無理由，應予駁回。
四、依非訟事件法第21條第2 項、第24條第1 項，民事訴訟法第
    95條、第78條，裁定如主文。
中    華    民    國    98    年    9     月    10    日
                  民事庭法  官  吳國聖
以上正本係照原本作成。
如對本裁定抗告，應於裁定送達後10日內向本院提出抗告狀，並
繳納抗告費新臺幣1,000元。
                        書記官  葉俊宏
中    華    民    國    98    年    9     月    11    日


司法院資訊處製作；財團法人民間司法改革基金會備份。
